高雄高等行政法院簡易判決　　　　　　　　　　　　　　九十一年度簡字第四六號
　　原　　　告　宏忠實業有限公司
　　代　表　人　甲○○○
　　訴訟代理人　丁○○
　　被　　　告　嘉義縣太保市公所
　　代　表　人　乙○○市長
　　訴訟代理人　丙○○
右當事人間因廢棄物清理法事件，原告不服嘉義縣政府中華民國九十年十月二十九日
九十嘉府訴字第七二五三二號訴願決定，提起行政訴訟。本院判決如左：
　　主  文
原告之訴駁回。
訴訟費用由原告負擔。
    事實及理由
一、緣行政院環境保護署於民國（下同）九十年三月二十七日至臺南縣祐鉅工業有限
    公司（下稱祐鉅公司）稽查時，發現該公司產生之有害事業廢棄物廢酸（氯化亞
    鐵液）委由原告再利用，惟原告之行為未經中央主管機關許可，遂以原告未經申
    請許可，即收受廢酸再利用，違反行為時廢棄物清理法（該法業於九十年十月二
    十四日修正公布施行）第十八條規定，經通知嘉義縣政府後，該縣環境保護局（
    下稱環保局）於九十年五月十六日派員至原告營業處所稽查，發現原告確係購買
    祐鉅公司之廢酸（氯化亞鐵液）再利用，遂函請被告依法處理，被告據此依行為
    時廢棄物清理法第二十五條之規定裁處原告新台幣（下同）六萬元（即銀元二萬
    元）之罰鍰，原告不服，提起訴願，遭決定駁回，遂向本院提起行政訴訟。
二、原告起訴主張：氯化亞鐵並非屬有害事業廢棄物，且氯化亞鐵為原告公司之原物
    料，原告公司以化學轉化之方式將之轉化為其它化學物品，轉化後之項目，為原
    告公司之營業項目，原告向氯化亞鐵業者買受氯化亞鐵作為原料，並無違法，又
    環保局函中之處分通知單載明原告違反時間為九十年三月二十七日上午，該通知
    單並未有任何稽核人員至現場查察，應不生效力云云。被告則辯以：「按行為時
    廢棄物清理法第十八條規定：有害事業廢棄物之輸入、輸出或再利用，應先經中
    央主管機關許可，同法第二十五條規定：違反第十八條規定者，處二萬元以上五
    萬元以下罰鍰；行政院環境保護署於九十年三月二十七日至臺南縣祐鉅公司稽查
    時發現該公司廢酸（氯化亞鐵液）委由原告再利用，惟原告之行為未經中央主管
    機關許可，遂以原告未經申請許可，即收受祐鉅工業有限公司廢酸再利用，違反
    廢棄物清理法第十八條規定，通知嘉義縣政府依法辦理，經該縣環保局於九十年
    五月十六日派員至訴願人營業處所稽查，發現原告確購買祐鉅公司之廢酸（氯化
    亞鐵液）再利用，遂再函請被告依同法第二十五條科處罰鍰，於法並無不合等語
    ，置辯。
三、按「本法所稱主管機關：在中央為行政院環境保護署‧‧‧‧‧」、「有害事業
    廢棄物之輸入、輸出或再利用，應先經中央主管機關許可。」、「有左列情形之
    一者，處二萬元以上五萬元以下罰鍰。經通知限期改善，仍未遵行者，按日連續
    處罰；情節重大者，並得命其停工或停業：．．．三、違反第十八條規定者。」
    行為時廢棄物清理法第四條、第十八條、第二十五條第三款分別定有明文。
四、原告雖主張：氯化亞鐵並非屬有害事業廢棄物，且氯化亞鐵為原告公司之原物料
    ，原告公司以化學轉化之方式將之轉化為其它化學物品，轉化後之項目，為原告
    公司之營業項目，原告向氯化亞鐵業者買受氯化亞鐵作為原料，並無違法，又環
    保局函中之處分通知單載明原告違反時間為九十年三月二十七日上午，該通知單
    並未有任何稽核人員至現場查察，應不生效力云云。經查，本件係行政院環境保
    護署於九十年三月二十七日至臺南縣祐鉅公司稽查時發現該公司廢酸（氯化亞鐵
    液）委由原告再利用，而該公司之氯化亞鐵液其ph值小於二等情，業據祐鉅公司
    於稽查當場述明，此有該稽查紀錄在卷足按；次按，事業產生之氯化亞鐵其ph
    值若小於或等於二者，即屬腐蝕性有害事業廢棄物，此有行政院環境保署所訂定
    「有害事業廢棄物認定標準」第四條第三項第一款之規定可憑，復有該署九十一
    年三月十一日環署廢字第０九一００一四六四三號函在卷足稽，是原告由祐鉅公
    司購入之氯化亞鐵，係屬行為時廢棄物清理法第十八條所規定之有害事業廢棄物
    應無疑義。次查，如前所述，本件係行政院環境保護署於九十年三月二十七日至
    臺南縣祐鉅公司稽查時，發現該公司廢酸（氯化亞鐵液）委由原告再利用，惟原
    告之行為未經中央主管機關許可，遂以原告未經申請許可，即收受祐鉅工業有限
    公司廢酸再利用，違反廢棄物清理法第十八條規定，通知嘉義縣政府依法辦理，
    經該縣環保局於九十年五月十六日派員至訴願人營業處所稽查，發現原告確購買
    祐鉅公司之廢酸（氯化亞鐵液）再利用，遂再函請被告依同法第二十五條科處罰
    鍰等情，此為原告所是認，並有行政院環境保護署九十年三月二十七日稽查紀錄
    ，九十年四月二十日（九○）環署督字第○○二四三四一號函、嘉義縣環境保護
    局九十年五月十六日稽查工作記錄表、嘉義縣政府九十年五月三十日九十年府環
    字第四四七七一號函等附卷可稽，是原告被查知違規行為確係於九十年三月二十
    七日，雖當日未有被告或其它主管機關之稽查人員至原告公司查察，惟事後既經
    嘉義縣環保局派員查明確有其事，則原告據以主張該環保局之處分通知單並不生
    效力乙節，即屬無據。另原告提出本院九十年度訴字第一一七六號判決，訴稱宏
    昱股份有限公司（下稱宏昱公司）與本件相同之案件，業經本院判決訴願決定及
    原處分均撤銷云云，經查該案宏昱公司係被告以其違反行為時廢棄物清理法第二
    十條之規定，依同法第二十七條處罰之案件，與本件係違反同法第十八條之規定
    ，而依同法第二十五條處罰之案件，兩者處罰之要件並不相同，則該案之判決結
    果自與本件無涉，附此述明。
五、綜上所述，本件原處分，核無違誤，訴願決定予以維持，亦無不合。原告起訴意
    旨求予撤銷，為無理由，應予駁回，並不經言詞辯論為之。
據上論結，本件原告之訴為無理由，爰依行政訴訟法第二百三十三條第一項、第二百
三十六條、第一百九十五條第一項後段、第九十八條第三項前段，判決如主文。
中　　　華　　　民　　　國    九十一　　年　  　五　　　月　　  十六　　日
                              高雄高等行政法院第二庭
     　   　　　　　　　　　　      　    法      官  林勇奮
右為正本係照原本作成。
如不服本判決，應於送達後二十日內，向本院提出上訴狀並表明上訴理由，如於本判
決宣示後送達前提起上訴者，應於判決送達後二十日內補提上訴理由書（須按他造當
事人人數附繕本）。提起上訴應預繳送達用雙掛號郵票七份（每份三十四元）。
中　　　華　　　民　　　國    九十一　　年　  　五　　　月　　  十六　　日
                                           法院書記官  黃玉幸
附註：
行政訴訟法第二百三十五條（第一項、第二項）：
對於適用簡易程序之裁判提起上訴或抗告，須經最高行政法院之許可。
前項許可，以訴訟事件所涉及之法律見解具有原則性者為限。
